臺灣臺中地方法院刑事判決　　　　　96年度豐簡上字第1017號
上　訴　人　乙○○
即　被　告
上列上訴人因公共危險案件，不服本院豐原簡易庭九十六年度豐
簡字第七二三號中華民國九十六年十月二十二日第一審簡易判決
（聲請簡易判決處刑案號：臺灣臺中地方法院檢察署九十六年度
偵字第二一二三０號），提起上訴，本院管轄之第二審合議庭判
決如下：
    主    文
上訴駁回。
乙○○緩刑貳年。
    犯罪事實
一、乙○○在臺中縣豐原市○○街二十六巷十五號經營一竣機車
    行，於民國（下同）九十六年五月八日晚上九時四十七分許
    ，在上開機車行內，以焊接器修理焊接甲○○所有車牌號碼
    KCY-350號重型機車之鬆動腳架，並將該機車傾倒一側以利
    作業時，本應注意該機車老舊，若傾倒一側將使油箱內汽油
    漏出，及焊接過程中火星掉落汽油處將引發火災，且依當時
    情形又非不能注意，詎其能注意，竟疏未注意，而於焊接過
    程中，因該機車漏油，致焊接所產生火星掉落汽油處，引燃
    汽油而生火災，使甲○○所有上開機車之車底燒熔變形等，
    並有延燒放置兩旁之塑膠桶、紙箱、回收物品等物及隔鄰房
    屋之危險存在，因而致生公共危險，幸經鄰居持沙子及自行
    以滅火器及時將火勢撲滅，始未造成他人財物之損失。
二、案經臺中縣警察局豐原分局報請臺灣臺中地方法院檢察署檢
    察官偵查後聲請簡易判決處刑。
    理    由
一、訊之上訴人即被告乙○○（以下稱被告）固坦承於上開時地
    ，以焊接器修理焊接甲○○所有車牌號碼KCY-350號重型機
    車之鬆動腳架，並將該機車傾倒一側以利作業，而於焊接過
    程中，因疏未注意該機車漏油，致焊接所產生火星掉落汽油
    處，引燃汽油而生火災，使甲○○所有上開機車之車底燒熔
    變形等，然矢口否認有何致生公共危險之犯行，辯稱：在臺
    中縣消防局消防隊員到來前，已由鄰居持沙子及自行以滅火
    器及時將火勢撲滅，並未造成他人財物損失，應無致生公共
    危險云云。惟查上開犯罪事實，業據證人即被害人甲○○於
    警詢指述綦詳，並有臺中縣消防局火災原因調查報告書一份
    及現場照片四張附卷可憑。且按刑法第一百七十五條第三項
    之所謂「致生公共危險」，乃指就燃燒之情形，有延燒其他
    他人所有物或房屋之危險存在，但不以實際上已發生此項延
    燒之事實為已足。而依卷附現場照片及被告提出房屋坐落位
    置照片所示，可知案發當時被告係在所經營上開機車行屋前
    以焊接器修理焊接該機車之鬆動腳架，該機車受燒倒地之兩
    旁，分別放置有藍色塑膠桶、三箱紙箱及鄰居放置鐵桶、塑
    膠桶之回收物品等，且其所經營上開機車行之房屋與隔鄰房
    屋係併排，此亦經被告供明在卷，參以該機車受燒後車底燒
    熔變形等及該機車以沙子覆蓋、滅火器撲滅等情觀之，顯見
    當時火勢尚稱猛烈，實有延燒放置該兩旁之物品及隔鄰房屋
    之危險存在，因而致生公共危險無疑。是被告辯以應無致生
    公共危險云云，無非事後卸責之詞，不足採信。事證明確，
    其犯行堪以認定。
二、核被告乙○○所為，係犯刑法第一百七十五條第三項之失火
    燒燬他人之機車，致生公共危險罪。原審適用刑法第一百七
    十五條第三項、第四十一條第一項前段，刑法施行法第一條
    之一規定逕以簡易判決處刑，量處被告拘役五十日，如易科
    罰金，以新台幣一千元折算一日，經核認事用法皆無違誤，
    量刑亦稱妥適，被告上訴意旨否認犯罪，雖無理由，應予駁
    回。惟被告尚無前科，未曾因故意犯罪受有期徒刑以上刑之
    宣告，有臺灣高等法院被告前案紀錄表附卷可稽，其因一時
    疏忽，致犯本案，所犯情節尚非重大，且事後已將被害人所
    有上開機車修復完畢，並由被害人領回，經此科刑教訓，應
    知所警愓，而無再犯之虞，本院認所宣告之刑，以暫不執行
    為適當，爰依法併予宣告緩刑二年，以促注意改善。
三、據上論斷，應依刑事訴訟法第四百五十五條之一第一項、第
    三項、第三百六十四條、第三百六十八條、刑法第七十四條
    第一項第一款，判決如主文。
本案經檢察官丙○○到庭執行職務。
中　　華　　民　　國　　96　　年　　12　　月　　31　　日
                  刑事第一庭  審判長法  官  唐光義
                                    法  官  楊萬益
                                    法  官  朱光國
上正本證明與原本無異。
本件不得上訴。
                                　　書記官  張孝妃
中　　華　　民　　國　　96　　年　　12　　月　　31　　日
附錄論罪科刑法條：
刑法第175條：
放火燒燬前二條以外之他人所有物，致生公共危險者，處1年以
上 7 年以下有期徒刑。
放火燒燬前二條以外之自己所有物，致生公共危險者，處3年以
下有期徒刑。
失火燒燬前二條以外之物，致生公共危險者，處拘役或3百元以
下罰金。
